臺灣士林地方法院刑事判決　　　　　　　 94年度易字第688號
公　訴　人　臺灣士林地方法院檢察署檢察官
被　　　告　乙○○
上列被告因毒品危害防制條例案件，經檢察官提起公訴（94年度
毒偵字第1347號），本院判決如下：
    主  文
本件公訴不受理。
    理  由
一公訴意旨略稱：被告乙○○前因施用毒品案件，經依臺灣士林
  地方法院90年度毒聲字第1431號裁定送勒戒處所觀察、勒戒後
  ，認無繼續施用毒品之傾向，由臺灣士林地方法院檢察署檢察
  官於民國90年12月4 日，以90年度毒偵字第1836號為不起訴處
  分確定。再因施用毒品案件，經依臺灣板橋地方法院92年度毒
  聲字第440 號裁定送勒戒處所觀察、勒戒後，認有繼續施用毒
  品之傾向，先依臺灣板橋地方法院92年度毒聲字第3867號裁定
  令入戒治處所施以強制戒治，並經臺灣板橋地方法院檢察署檢
  察官以92年度毒偵緝字第556 號提起公訴，嗣戒治部分於93年
  1 月9 日因毒品危害防制條例修正而釋放，起訴部分則經臺灣
  板橋地方法院於93年2 月26日，以93年度訴字第16號判處有期
  徒刑7 月，於93年3 月29日確定，尚未執行。詎不知悔改，復
  於93年12月11日為警採尿前4 日內某時，在不詳地點施用第2
  級毒品安非他命，嗣於93年12月11日晚上10時許，在臺北縣淡
  水鎮○○街○ 段口，因他案通緝遭警查獲，並採集其尿液送驗
  後，呈安非他命類、鴉片類陽性反應，始悉上情，因認被告乙
  ○○涉犯毒品危害防制條例第10 條 第2 項施用第二級毒品安
  非他命罪嫌，而被告乙○○施用第一級毒品海洛因部分另聲請
  臺灣高等法院併案審理。
二按已經提起公訴或自訴之案件，在同一法院重行起訴者，應諭
  知不受理之判決，並得不經言詞辯論為之，刑事訴訟法第303
  條第2 款、第307 條分別定有明文。又訴訟上所謂一事不再理
  之原則，關於實質上一罪或裁判上一罪，亦均有其適用，最高
  法院60年台非字第77號著有判例意旨可資參照。
三查本件被告被訴自93年10月28日為警查獲採集尿液回溯前26小
  時內某時，在不詳處所施用第一級毒品海洛因，涉犯毒品危害
  防制條例第10條第1 項罪嫌之犯行，業經臺灣板橋地方法院檢
  察署檢察官於94年2 月18日以94年度核退毒偵字第209 號提起
  公訴，並於94年3 月3 日繫屬於台灣板橋地方法院，被告於前
  述93年12月11日晚上10時許，在臺北縣淡水鎮○○街○ 段口，
  因他案通緝遭警查獲，經採集其尿液送鑑驗，呈安非他命類、
  鴉片類陽性反應，被告涉施用第二級毒品安非他命之犯行，由
  台灣士林地方法院檢察署檢察官提起本案公訴，而涉嫌第一級
  毒品海洛因之犯行，則由該署檢察官於94年8 月16日以甲○德
  94毒偵1347第22240 號函請臺灣高等法院併案審理，被告施用
  第一級毒品海洛因之犯行，經臺灣高等法院於94年9 月27日以
  94年度上訴字第2187號刑事判決判處有期徒刑9 月，該判決於
  94年10月5 日寄存送達至被告台北縣淡水鎮新埔子8 號住處，
  被告於94年10月12日提起上訴等情，業據本院調取臺灣高等法
  院94年度上訴字第2187號刑事卷宗核閱無誤，並有前述94年度
  核退毒偵字第209 號起訴書、台灣士林地方法院檢察署94年8
  月16日甲○德94毒偵1347第22240 號函、臺灣高等法院94年度
  上訴字第2187號刑事判決、送達證書、被告上訴書等影本在卷
  可稽。
四次查，被告於本院調查時，先否認有施用第二級毒品安非他命
  之犯行，後供稱：伊記起有次施用海洛因時，有使用玻璃球施
  用安非他命等語，於審理時則供稱：伊於93年12月11日為警查
  獲前1 、2 天，在臺北縣淡水鎮之山上，欲施用海洛因時，因
  無施用海洛因之工具，而正好有玻璃球，因朋友說海洛因可以
  放入玻璃球燒烤施用，伊就將海洛因及安非他命同時放入玻璃
  球燒烤以吸食其煙氣，伊僅施用過1 次安非他命等語，查公訴
  人並未舉證證明被告非同時施用安非他命及海洛因，而安非他
  命與海洛因復非無法同時燒烤施用，況查被告前所違反毒品危
  害防制條例之案件，均係施用第一級毒品海洛因等情，有前開
  公訴意旨欄所述之不起訴處分書、起訴書、法院判決等在卷可
  參，堪認被告辯稱：其前並無施用安非他命等語，應堪採信，
  從而被告辯稱：於93年12月11日為警查獲前1 、2 天，在臺北
  縣淡水鎮之山上，欲施用海洛因時，因無施用海洛因之工具，
  而正好有玻璃球，因友人說海洛因亦可放入瓶內燒烤施用，伊
  就將海洛因及安非他命放在玻璃球內同時施用，僅施用過1 次
  安非他命等語，尚難信為不實。
五依上所述，公訴人既未舉證證明被告施用安非他命非與施用海
  洛因同時為之，而被告上開答辯亦難認不可採，自應對被告為
  有利之認定，認被告係於93年12月11日為警查獲前1 、2 天，
  在臺北縣淡水鎮之山上，同時施用海洛因及安非他命，被告一
  行為觸犯毒品危害防制條例第10條第1 項施用第一級毒品罪，
  及同條第2 項施用第二級毒品罪，為想像競合犯應從一重之毒
  品危害防制條例第10條第1 項之罪處斷。被告所犯毒品危害防
  制條例第10條第1 項之罪，業經於94年3 月3 日起訴，公訴人
  於94年8 月16日就同一案件，向本院重行起訴，而前開案件迄
  今尚未確定，依照上開說明，本件爰不經言詞辯論，逕為諭知
  不受理之判決。
據上論斷，應依刑事訴訟法第303 條第2 款、第307 條判決如主
文。
中　　華　　民　　國　　94　　年　　11　　月　　14　　日
                  刑事第一庭審判長法  官  雷  雯  華
                                  法  官  馬  傲  霜
                                  法  官  江  翠  萍
以上正本證明與原本無異。
如不服本判決應於送達後10日內向本院提出上訴狀。
                                  書記官  范  淑  芬
中　　華　　民　　國　　94　　年　　11　　月　　15　　日
